臺灣臺北地方法院交通事件裁定　　　　96年度交聲字第1177號
原處分機關　臺北市交通事件裁決所
受處分人　　甲○○
　　　　　　　　　　　樓
上列受處分人因違反道路交通管理處罰條例案件，對於臺北市交
通事件裁決所中華民國96年9月12日所為之處分（原處分案號：
北市裁三字第裁22-AEV896701號），聲明異議，本院裁定如下：
    主  文
異議駁回。
    理  由
一、原處分機關處分意旨略以: 異議人即受處分人於民國96年7
    月2日19時許，騎乘車牌號碼A3S-073號重型機車，行經臺北
    市○○路時，未依規定兩段式左轉。經臺北市政府警察局中
    正第一分局警備隊製單舉發，並指定應到案期限為96年7月
    17日。異議人未於應到案期限內到案，迨於96年7月26日始
    到案提出申訴。爰依道路交通管理處罰條例第48條第1項第2
    款、第63條第1項第1款及違反道路交通管理事件統一裁罰基
    準及處理細則第43、44、67條規定各裁處異議人新臺幣（下
    同）1000元罰鍰，並記違規點數1點。
二、按汽車駕駛人轉變時，不依標誌、標線、號誌指示，處600
    元以上1800元以下，並記違規點數1點，道路交通管理處罰
    條例第48條第1項第2款、第63條第1項第1款分別定有明文。
三、有關異議人於上開時、地，所騎乘之機車車牌號碼，原舉發
    單及裁決書均記載為A3S-070號。但經本院依職權查詢車籍
    資料，A3S-070之車主為案外人乙○○，異議人所有之機車
    車號應為A3S-073號，此有車號查詢重型機車車籍資料二紙
    在卷可稽。嗣經本院依職權傳訊A3S-070號機車之車主乙○
    ○及異議人到庭陳述，證人乙○○確定並不認識異議人，亦
    未曾將車輛出借予異議人。而質之異議人亦坦承當天確有騎
    乘車牌號碼A3S-073號重型機車經過違規地點遭攔查舉發之
    事實，足認本件舉發並無錯誤，但舉發單及裁決書上之車號
    記載確有誤植。嗣經原處分機關查明後，已於96年12月5日
    以北市裁三字第09643958100號依法更正，合先敘明。
四、訊據異議人甲○○坦承於前開時、地，騎乘車牌號碼A3S-07
    3號機車，未依兩段式左轉，而為警攔查舉發之事實不諱，
    核與證人丙○○於本院調查時所為之證詞相符，並有異議人
    不爭執簽名真正之舉發通知單一紙在卷可稽。是異議人於上
    述時、地，未依標誌兩段式左轉之違規事實，至為明確，自
    應依法裁罰。從而，原處分機關依前揭道路交通管理處罰條
    例第48條第1項第2款、第63條第1項第1款、違反道路交通管
    理事件統一裁罰基準及處理細則及違反道路交通管理事件統
    一裁罰標準表之規定，裁處異議人罰鍰1000元，並記違規點
    數1點，核無違誤。本件異議人之異議為無理由，應予駁回
    。
據上論斷，應依道路交通案件處理辦法第19條，裁定如主文。
中　　華　　民　　國　　96　　年　　12　　月　　14　　日
                  交通法庭    法　官　李桂英
上正本證明與原本無異。
如不服本裁定應於送達後5日內向本院提出抗告狀
 　　                         書記官　嚴君珮
中　　華　　民　　國　　96　　年　　12　　月　　14　　日
